【裁判字號】    92,上易,632
【裁判日期】    920331
【裁判案由】    毒品危害防制條例
【裁判全文】
臺灣高等法院刑事判決                            九十二年度上易字第六三二號
    上  訴  人  臺灣宜蘭地方法院檢察署檢察官
    被      告  甲○○
右上訴人因被告毒品危害防制條例案件，不服臺灣宜蘭地方法院九十一年度易緝字第
一七號，中華民國九十二年二月十二日第一審判決（起訴案號：臺灣宜蘭地方法院檢
察署九十一年度毒偵字第二八五、三八七，併辦案號：九十一年度毒偵字第一０三八
號）提起上訴，本院判決如左：
    主  文
上訴駁回。
    理  由
一、本案經本院審理結果，認第一審認事用法並無違誤，應予維持，並引用第一審判
    決書記載之全部證據及理由（如附件）。
二、公訴人上訴意旨雖略以：被告甲○○曾於民國八十一年九月間，因詐欺罪，經臺
    灣高等法院臺中分院判處有期徒刑三年確定，已於八十八年四月十八日執行完畢
    ，其於五年內，復基於概括犯意，自九十一年一月初起，至九十一年三月七日晚
    上八時許止，三犯施用毒品犯行，其為累犯至明，然原審竟認被告不構成累犯，
    實屬有誤，自難認為原判決允當。
三、按被告犯甲、乙兩罪所處有期徒刑併合執行，於接續執行中，倘其中甲罪徒刑已
    經期滿，而在乙罪徒刑執行中，依刑法第七十九條之一第一項合併計算同法第七
    十七條所定最低應執行之期間，獲准假釋。嗣該被告於甲罪徒刑期滿後五年內之
    假釋期間再犯有期徒刑以上之罪時，應否以累犯論擬？有肯定與否定兩說，最高
    法院八十八年第四次刑事庭會議決議採否定說，其理由為「刑法第七十九條之一
    第一項規定：「二以上徒刑併執行者，第七十七條所定最低應執行之期間，合併
    計算之。」同條第三項規定：「依第一項規定合併計算執行期間而假釋者，前條
    第一項規定之期間，亦合併計算之。」則在併合執行之情形，經許其假釋出獄者
    ，其報請許可假釋所須最低應執行之期間，既合併計算；且假釋期間 (即殘刑期
    間) ，亦合併計算之，其期間即無從區分。從而，不論假釋出獄前所執行之期間
    是否已逾其中任一罪之刑期，亦不論嗣後其假釋有無被撤銷，在假釋期間內，均
    應認為尚未執行完畢。其於執行逾其中任一罪之刑期後五年內之假釋期間，再犯
    有期徒刑以上之罪者，不應論以累犯。題設情形，被告既因甲、乙兩罪所處有期
    徒刑併合執行，並合併計算其最低應執行之期間而獲准假釋，其已執行之期間及
    假釋之範圍自應包括甲、乙兩罪徒刑在內，其於執行逾甲罪刑期後五年內之假釋
    期間，再犯有期徒刑以上之罪者，依上開說明，不應論以累犯」。本院觀諸卷附
    之臺灣高等法院被告全國前案紀錄表、臺灣高等法院檢察署刑案紀錄簡復表及法
    務部在監
    經臺灣高等法院臺中分院以八十一年度上易字第九七二號刑事判決判處有期徒刑
    三年確定，其執行期間原自八十五年四月十九日起至八十八年四月十八日止；
    八十五年間，分因偽造文書罪及違反麻醉藥品管理條例案件，分經台灣桃園地方
    法院以八十五年度訴緝字第六十一號判決判處有期徒刑二年、臺灣宜蘭地方法院
    以八十五年度易字第二八五號刑事判決判處有期徒刑七月確定，嗣經臺灣桃園地
    方法院以八十六年度聲字第二一四四號裁定定前開二罪之應執行刑為有期徒刑二
    年五月，並自上開詐欺案件執行完畢之翌日即八十八年四月十九日起至九十年八
    月四日止接續執行，而被告上開接續執行之、罪名，於八十八年五月二十九
    日假釋並付保護管束；惟被告嗣於假釋期間內因犯後述所示之罪名，前開假
    釋因假釋期間故意犯罪而經撤銷假釋，應執行尚未執行之殘刑一年十月二十八日
    ，其執行期間自八十九年十一月二十三日起至九十一年十月二十日止；民國八
    十九年、九十年間之假釋期間內，復先後因竊盜罪、贓物罪、贓物罪、違反毒品
    危害防制條例案件，先後分經判處有期徒刑十月、三月、二月、六月，嗣經臺灣
    宜蘭地方法院以九十年度聲字第一０三七號裁定定前開四罪之應執行刑為有期徒
    刑一年六月，並自上開殘刑執行完畢之翌日即九十一年十月二十一日起至九十
    三年三月十二日止接續執行，目前仍在監執行中。揆諸最高法院上開決議，被告
    前開犯罪所執行之刑均尚未執行完畢，自不成立累犯。
四、原審據以論罪科刑，經核並無不當，公訴人以原判決漏未對被告依累犯之規定加
    重其刑，而指摘原審判決不當而提起上訴，為無理由，應予駁回。
據上論結，應依刑事訴訟法第三百七十三條、第三百六十八條，判決如主文。
本案經檢察官彭坤業到庭執行職務。
中    華    民    國      九十二  年       三       月      三十一      日
                             臺灣高等法院刑事第二十四庭
                                 審判長法  官  陳  貽  男
                                       法  官  陳  憲  裕
                                       法  官  徐  世  禎
右正本證明與原本無異。
不得上訴。
                                       書記官  陳  玲  憶
中    華    民    國      九十二  年       三       月      三十一      日
附  件
臺灣宜蘭地方法院刑事判決                          九十一年度易緝字第一七號
    公  訴  人  臺灣宜蘭地方法院檢察署檢察官
    被      告  甲○○  男  四十八歲（民國○○○年○月○日生）
                        住宜蘭縣冬山鄉○○村○○路三巷三弄二號
                          (現在臺灣宜蘭戒治所強制戒治中)
                        身分證統一編號：Ｇ一0000000號
右列被告因違反毒品危害防制條例案件，經檢察官提起公訴（九十一年度毒偵字第二
八五、三八七號），及移送併辦（九十一年度毒偵字第一○三八號），本院判決如左
：
    主  文
甲○○連續施用第二級毒品，處有期徒刑拾月。
    事  實
一、甲○○前因施用毒品案件，經臺灣宜蘭地方法院檢察署檢察官聲請，本院以八十
    九年度毒聲字第二四五號裁定送觀察、勒戒後，認無繼續施用毒品傾向，業經臺
    灣宜蘭地方法院檢察署檢察官於民國八十九年九月二十六日以八十九年度毒偵字
    第一四八二號、八十九年度毒偵緝字第三○七、三○九、三一○、三一三號不起
    訴處分確定；再因施用毒品案件，經本院以八十九年度毒聲字第五八七號送觀察
    、勒戒後，認有繼續施用毒品傾向，經本院以九十年度毒聲字第四二四號裁定令
    入戒治處所施以強制戒治，而該次施用毒品犯行，並經本院於九十年八月二十一
    日以九十年度羅簡字第一三四號刑事判決判處有期徒刑六月確定。詎甲○○猶不
    知悔改，於上開停止強制戒治處分付保護管束期間中，基於施用第二級毒品安非
    他命（下稱安非他命）之概括犯意，自九十一年一月初某日時起，至九十一年十
    一月三日下午五時許，在宜蘭縣冬山鄉○○村○○路三巷三弄二號住處內，以將
    安非他命放置錫箔紙燒烤之方式，連續施用安非他命多次。嗣分別為警於九十一
    年三月十一日、同年十一月三日查獲後，採集其尿液送鑑定之結果，呈安非他命
    陽性反應，始知悉上情。
二、案經臺灣宜蘭地方法院檢察署檢察官自動檢舉及宜蘭縣警察局及宜蘭縣警察局、
    臺北市政府警察局中正第一分局報請該署檢察官偵查起訴及移送併辦。
    理  由
一、右揭事實，業據被告甲○○到庭坦承不諱，且被告為警查獲後，分別於九十一年
    三月十一日晚上十時許及九十一年十一月三日晚上十時許，採集其尿液送請慈濟
    大學濫用藥物檢驗中心及臺灣檢驗科技股份有限公司檢驗之結果，均呈安非他命
    陽性反應，有尿液檢驗報告二紙附卷可稽，是其自白要與事實相符，應非虛詞，
    足堪採信。又被告前因施用毒品案件，經臺灣宜蘭地方法院檢察署檢察官聲請，
    本院以八十九年度毒聲字第二四五號裁定送觀察、勒戒後，認無繼續施用毒品傾
    向，業經臺灣宜蘭地方法院檢察署檢察官於八十九年九月二十六日以八十九年度
    毒偵字第一四八二號、八十九年度毒偵緝字第三○七、三○九、三一○、三一三
    號不起訴處分確定；再因施用毒品案件，經本院以八十九年度毒聲字第五八七號
    送觀察、勒戒後，認有繼續施用毒品傾向，經本院以九十年度毒聲字第四二四號
    裁定令入戒治處所施以強制戒治，而該次施用毒品犯行，並經本院於九十年八月
    二十一日以九十年度羅簡字第一三四號刑事判決判處有期徒刑六月確定。有上開
    不起訴處分書、臺灣高等法院被告全國前案紀錄表及臺灣高等法院檢察署刑案紀
    錄簡復表各一份存卷足憑，本件事證已臻明確，被告犯行洵堪認定，應依法論科
    。
二、核被告所為，係犯毒品危害防制條例第十條第二項之罪。而其施用毒品前之所持
    有第二級毒品之低度行為，業已為施用毒品之高度行為所吸收，不另論罪。其先
    後多次施用安非他命抵癮之犯行，時間緊接，方法相同，觸犯構成要件相同之罪
    ，顯係基於概括犯意為之，應依刑法第五十六條連續犯之規定，論以一罪，並加
    重其刑。公訴人雖僅就被告自九十一年一月初起，至九十一年三月七日晚上八時
    許之連續施用安非他命犯行提起公訴，然檢察官就犯罪事實一部起訴者，其效力
    及於全部，本件被告於上開時間外施用安非他命之犯罪事實，與前揭論罪科刑之
    部分，有連續犯之關係，已如前述，本院自應就屬於裁判上一罪之其餘施用毒品
    部分一併加以裁判。另檢察官移送併案審理部分即九十一年度偵字第一○三八號
    案件，與已起訴之事實有連續犯之裁判上一罪關係，為起訴效力所及，本院自得
    併予審理，附此敘明。爰審酌被告歷經毒品危害防制條例觀察、勒戒及強制戒治
    程序助其戒除毒癮，不但未見成效，竟再犯本件施用毒品犯行，顯見其已無法依
    憑己力拔除毒癮，實有處以較長刑期予之隔離之必要，方得為其遠離毒害，惟念
    其坦承犯行，態度良好及施用期間等一切情狀，量處如主文所示之刑，以資警懲
    。至被告用以施用安非他命之錫箔紙，業經被告於施用後丟棄滅失，已據被告供
    明在卷，爰不予宣告沒收，併予敘明。
三、公訴意旨另以：被告甲○○前於八十一年九月間，因詐欺案件經臺灣高等法院臺
    中分院判處有期徒刑三年確定，已於八十八年四月十八日執行完畢，因認被告於
    有期徒刑執行完畢後五年內再犯本件有期徒刑以上之罪，為累犯，應依刑法第四
    十七條累犯之規定加重其刑。然查：被告前因詐欺案件經臺灣高等法院臺中分院
    以八十一年度上易字第九七二號刑事判決判處有期徒刑三年確定，自八十五年四
    月十九日執行，執揮書執畢日期係八十八年四月十八日；被告另因偽造文書、麻
    醉藥品管理條例案件，分別經臺灣桃園地方法院以八十五年度訴緝字第六一號刑
    事判決判處有期徒刑二年，及臺灣宜蘭地方法院以八十五年度易字第二八五號刑
    事判決判處有期徒刑七月確定，嗣經臺灣桃園地方法院以八十六年度聲字第二一
    四四號裁定定其應執行刑有期徒刑二年五月，並接續上開詐欺案件自八十八年四
    月十九日執行，執揮書執畢日期係九十年八月四日，而被告於八十八年五月二十
    九日假釋並付保護管束，嗣於八十九年間撤銷假釋，有前開臺灣高等法院被告全
    國前案紀錄表及臺灣高等法院檢察署刑案紀錄簡復表各一份附卷可憑，是被告再
    犯本件施用毒品犯行，核與累犯之要件有間，併予敘明。
據上論斷，應依刑事訴訟法第二百九十九條第一項前段，毒品危害防制條例第十條第
二項，刑法第十一條前段、第五十六條判決如主文。
本案經檢察官賴慶祥到庭執行職務
中      華      民      國    九十二    年      二      月     十二     日
                                  臺灣宜蘭地方法院刑事第二庭
                                        審判長法  官  黃  永  勝
                                              法  官  郭  顏  毓
                                              法  官  辜  漢  忠
右正本證明與原本無異。
如不服本判決，應於判決送達後十日內向本院提出上訴狀。（應附繕本）
                                              書記官  林  秀  麗
中      華      民      國    九十二    年      二      月     十三     日
附錄本案論罪科刑法條全文
毒品危害防制條例第十條第二項
施用第二級毒品者，處三年以下有期徒刑。


司法院資訊處製作；財團法人民間司法改革基金會備份。
